【裁判字號】    98,簡上,674
【裁判日期】    980814
【裁判案由】    侵占
【裁判全文】
臺灣板橋地方法院刑事判決             98年度簡上字第674號
上  訴  人
即  被  告  甲○○
上列上訴人因侵占案件，不服本院98年度簡字第2993號中華民國
98年4 月24日第一審判決（聲請簡易判決處刑案號：98年度撤緩
偵字第76號），提起上訴，本院判決如左︰
    主  文
上訴駁回。
    事實及理由
一、本案經本院審理結果，認第一審以被告即上訴人甲○○所為
    係犯刑法第336 條第2 項之業務侵占罪，判處有期徒刑六月
    ，如易科罰金，以銀元三百元即新臺幣九百元折算壹日，減
    為有期徒刑三月，如易科罰金，以銀元三百元即新臺幣九百
    元折算壹日，其認事用法均無違誤，量刑亦屬適當，應予維
    持，並引用如附件第一審判決書所記載之事實、證據及理由
    。
二、本件上訴意旨雖以：本人因侵占案件前經臺灣板橋地方法院
    檢察署檢察官以96年度偵緝字第66號為緩起訴處分，且已依
    緩起訴所定條件履行完畢，竟又遭原審簡易判決判處罪刑，
    是否有一案二判之情事云云。惟按：被告於緩起訴期間內，
    因緩起訴前故意犯他罪，而在緩起訴期間內受有期徒刑以上
    刑之宣告者，檢察官得依職權撤銷原處分，繼續偵查或起訴
    ，刑事訴訟法第253 條之3 第1 項第2 款定有明文。經查本
    件被告受臺灣板橋地方法院檢察署96年度偵緝字第66號為緩
    起訴處分之期間，係自民國96年2 月9 日起至98年2 月8 日
    止，其於上開期間內之96年12月24日，因緩起訴前另犯偽造
    文書等罪經臺灣臺北地方法院96年度訴字第1029號判決判處
    有期徒刑二年，此有前開緩起訴處分書、判決書及臺灣高等
    法院被告前案紀錄表各一份在卷可按，是本件檢察官撤銷前
    緩起訴處分再行偵查起訴，原審受理並加以判決，均於法無
    違，上訴意旨指摘原審一案二判云云，顯屬誤解。從而，本
    件上訴自為無理由，應予駁回。
三、本件被告經合法傳喚無正當之理由未於審判期日到庭，有送
    達證書在卷可稽，爰依刑事訴訟法第371 條規定，不待其陳
    述，逕行判決。
據上論斷，應依刑事訴訟法第455 條之1 第1 項、第3 項、第36
8 條、第371條，判決如主文。
本案經檢察官陳彥章到庭執行職務。
中    華    民    國    98    年    8     月    14    日
                刑事第八庭審判長法  官  崔玲琦
                                法  官  俞秀美
                                法  官  許映鈞
以上正本證明與原本無異
不得上訴
                                書記官  范煥堂
中    華    民    國    98    年    8     月    18    日
附錄本案論罪科刑法條全文：
中華民國刑法第336條
對於公務上或因公益所持有之物，犯前條第1 項之罪者，處1 年
以上7 年以下有期徒刑，得併科5 千元以下罰金。
對於業務上所持有之物，犯前條第1 項之罪者，處6 月以上5 年
以下有期徒刑，得併科3 千元以下罰金。
前二項之未遂犯罰之。


司法院資訊處製作；財團法人民間司法改革基金會備份。
